【裁判字號】    97,易,430
【裁判日期】    970327
【裁判案由】    竊盜
【裁判全文】
臺灣高雄地方法院刑事判決               97年度易字第430號
公  訴  人  臺灣高雄地方法院檢察署檢察官
被      告  丙○○
上列被告因竊盜案件，經檢察官提起公訴（97年度偵字第3437號
），被告就被訴事實為有罪之陳述，經本院裁定進行簡式審判程
序，本院判決如下：
    主  文
丙○○犯如附表所示陸罪，均累犯，各處有期徒刑月，應執行
有期徒刑壹年月。
    事實及理由
一、犯罪事實：丙○○前於民國94年間因先後2 次施用毒品及恐
    嚇案件，分別經本院以94年度訴字第487 號、94年度訴字第
    3545號、94年度簡字第5317號判決判處有期徒刑7 月、10月
    、5 月確定，經發監執行上開徒刑，於95年10月18日假釋出
    監，並付保護管束，復經撤銷假釋，於96年7 月16日減刑後
    期滿執行完畢。詎其仍不知悔改，又先後6 次基於意圖為自
    己不法所有之犯意，自97年1 月9 日起至同年月30日止，在
    附表所示之高雄縣、市地點，均以徒手方式，先後6 次竊得
    甲○○、丁○○、庚○○、乙○○、己○○、辛○○如附表
    所示之財物（各次犯罪時間、地點及竊得財物等均詳如附表
    所示）。嗣於97年1 月30日1 時40分許，在高雄市○○區○○街58號前，丙○○侵入車牌號碼7435-HX 自用小客車內，
    竊取辛○○所有之高速公路回數票6 張得手後（即附表編號
    6 所示），為辛○○之友周督軒發現報警當場查獲，並扣得
    高速公路回數票6 張，復經丙○○同意，為警在其位於高雄
    市鼓山區○○○路49號328 室住處扣得附表編號1 至5 所示
    之物，而查悉上情。案經高雄市政府警察局鼓山分局報請臺
    灣高雄地方法院檢察署檢察官偵查起訴。
二、認定事實所憑之證據：
  (一)被告丙○○於本院審理時之自白（見本院卷第31、36頁）。
  (二)被害人甲○○、丁○○、庚○○、乙○○、己○○、辛○○
    於警詢中之指述（見警卷第10至21頁）、證人周督軒於警詢
    中之證述（見警卷第22、23頁）。
  (三)如附表所示扣押物扣案及扣押筆錄、搜索扣押筆錄各1 份、
    扣押物品目錄表2 份（見警卷第28至30頁、第32至35頁、第
    37頁）、贓物認領保管單6 紙（見警卷第42至47頁）、照片
    14張（見警卷第48至54頁）、高速公路回數票影本6 張（見
    警卷第55頁）。
三、核被告先後6 次所為，均係犯刑法第320 條第1 項之普通竊
    盜罪。被告所犯上開6 罪，犯意各別，行為互殊，應分論併
    罰。查被告前於94年間因先後2 次施用毒品及恐嚇案件，分
    別經本院以94年度訴字第487 號、94年度訴字第3545號、94
    年度簡字第5317號判決判處有期徒刑7 月、10月、5 月確定
    ，經發監執行上開徒刑，於95年10月18日假釋出監，並付保
    護管束，復經撤銷假釋，於96年7 月16日減刑後期滿執行完
    畢，有臺灣高等法院被告前案紀錄表1 份在卷可按，其受徒
    刑之執行完畢，5 年以內故意再犯上開有期徒刑以上之6 罪
    ，均為累犯，均應依法加重其刑。爰審酌被告前有違反毒品
    危害防制條例、恐嚇前科，有臺灣高等法院被告前案紀錄表
    1 份在卷可按，素行非佳，其不思正途以獲取所需，竟率爾
    先後6 次竊取他人之財物，所為自應受相當之刑事非難。另
    衡以被告犯後坦承犯行，態度尚佳，其先後6 次竊得財物之
    價值均非鉅額，部分竊盜財物復已發還被害人領回（詳附表
    所示及見警卷第42至47頁贓物認領保管單6 紙）及被告犯罪
    之動機、目的、所生危害、智識程度高職畢業、生活狀況暨
    被告就附表編號6 所竊得財物之價值（約新臺幣228 元）雖
    相較其他5 次竊盜犯行為少，然被告前已犯有附表編號1 至
    5 共5 次竊盜犯行，且編號6 該次犯罪手法係侵入車內行竊
    等一切情狀，分別量處如主文所示之刑，並定其應執行之刑
    ，以資懲儆。
據上論斷，應依刑事訴訟法第273 之1 第1 項、第284 條之1 、
第299 條第1 項前段、第310 條之2 、第454 條第1 項，刑法第
320 條第1 項、第47條第1 項、第51條第5 款，刑法施行法第1
條之1 第1 項、第2 項前段，判決如主文。
本案經檢察官戊○○到庭執行職務。
中    華    民    國    97    年    3     月    27    日
                  鳳山刑事第一庭  法  官  林永村
以上正本證明與原本無異。
如不服本判決，應於判決送達後10日內，向本院提出上訴狀。
中    華    民    國    97    年    3     月    27    日
                                  書記官  李祥銘
附表：
┌──┬─────┬──────┬────┬───────────┬──────┬────────┐
│編號│時間      │地點        │被害人  │竊得之物              │扣案物（均已│所犯罪名及判處之│
│    │          │            │        │                      │發還被害人）│刑              │
├──┼─────┼──────┼────┼───────────┼──────┼────────┤
│ 1  │97年1 月9 │高雄縣鳳山市│甲○○  │PSP 電動玩具3 台、MP3 │三星牌型號SC│丙○○犯竊盜罪，│
│    │日18時15分│五甲二路389 │        │隨身聽2 台、三星牌型號│H-S139（序號│累犯，處有期徒刑│
│    │許        │號          │        │SCH-S139（序號16C92730│16C92730）手│月。          │
│    │          │            │        │）手機1 隻、SONY ERISS│機1 隻      │                │
│    │          │            │        │SON 牌型號K800I （序號│            │                │
│    │          │            │        │000000000000000）1隻  │            │                │
│    │          │            │        │                      │            │                │
├──┼─────┼──────┼────┼───────────┼──────┼────────┤
│ 2  │97年1 月21│高雄市三民區│丁○○  │MOTOROLA牌型號C168i（ │MOTOROLA牌型│丙○○犯竊盜罪，│
│    │日18時許  │建工路全聯福│        │序號00000000000000000 │號C168i （序│累犯，處有期徒刑│
│    │          │利中心前    │        │）之手機連同包包被竊取│號0000000000│月。          │
│    │          │            │        │                      │900106）之手│                │
│    │          │            │        │                      │機          │                │
├──┼─────┼──────┼────┼───────────┼──────┼────────┤
│ 3  │97年1 月29│高雄市新興區│庚○○  │廠牌、型號、序號不詳手│序號00000000│丙○○犯竊盜罪，│
│    │日16時30分│中華路與六合│        │機1 隻（連同裡面序號01│0000000號之S│累犯，處有期徒刑│
│    │許        │路口高雄銀行│        │0000000000000 號之SIM │IM卡        │月。          │
│    │          │旁地下室撞球│        │卡一起遭竊）          │            │                │
│    │          │場          │        │                      │            │                │
├──┼─────┼──────┼────┼───────────┼──────┼────────┤
│ 4  │97年1 月29│高雄市三民區│乙○○  │dfashion牌型號S388（序│dfashion牌型│丙○○犯竊盜罪，│
│    │日21時許  │建工路431 號│        │號000000000000000）手 │號S388（序  │累犯，處有期徒刑│
│    │          │12樓123 撞球│        │機1隻                 │號0000000000│月。          │
│    │          │場          │        │                      │0169）手    │                │
│    │          │            │        │                      │機1隻       │                │
├──┼─────┼──────┼────┼───────────┼──────┼────────┤
│ 5  │97年1 月29│高雄市三民區│己○○  │SONY ERICSSON牌型號j10│SONY ERICSSO│丙○○犯竊盜罪，│
│    │日22時許  │大順路與建工│        │0i （序號0000000000000│N 牌型號j100│累犯，處有期徒刑│
│    │          │路口之地下室│        │36） 手機1 隻         │i （序號3541│月。          │
│    │          │撞球場      │        │                      │00000000000 │                │
│    │          │            │        │                      │）手機1 隻  │                │
├──┼─────┼──────┼────┼───────────┼──────┼────────┤
│ 6  │97年1 月30│高雄市鼓山區│辛○○  │高速公路回數票6 張    │高速公路回數│丙○○犯竊盜罪，│
│    │日1 時40分│登山街58號前│        │                      │票6 張      │累犯，處有期徒刑│
│    │許        │車牌號碼7435│        │                      │            │月。          │
│    │          │-HX 號自用小│        │                      │            │                │
│    │          │客車內      │        │                      │            │                │
└──┴─────┴──────┴────┴───────────┴──────┴────────┘
附錄本判決論罪之法條：
中華民國刑法第320 條
（普通竊盜罪、竊佔罪）
意圖為自己或第三人不法之所有，而竊取他人之動產者，為竊盜
罪，處5 年以下有期徒刑、拘役或5 百元以下罰金。
意圖為自己或第三人不法之利益，而竊佔他人之不動產者，依前
項之規定處斷。
前二項之未遂犯罰之。


司法院資訊處製作；財團法人民間司法改革基金會備份。
